臺灣桃園地方法院民事判決　九十二年度訴字第九五五號
　　原　　　告　Ｌ○○
　　　　　　　　丙○○
　　　　　　　　戌○○
　　　　　　　　宇○○
　　　　　　　　Ｂ○○
　　　　　　　　Ｃ○○
　　　　　　　　Ｉ○○
　　　　　　　　Ｊ○○
　　　　　　　　Ｋ○○
　　　　　　　　Ｑ○○
　　　　　　　　Ｒ○○
　　　　　　　　Ｖ○○
　　　　　　　　巳○○
　　兼右十三人
　　訴訟代理人　Ｗ○○　　　住.
　　　　　　　　乙○○　　　住台北市○○區○○街五之一號五樓
　　右十四人
　　訴訟代理人　丑○○律師
　　被　　　告　午○○　　　住台北市○○區○○街二九巷九號
　　　　　　　　卯○○　　　住台北縣板橋市○○路○段十一號七樓之一
　　　　　　　　辰○○　　　住台北市信義區區○○里○○鄰○○街二三九號
　　　　　　　　寅○○　　　住台北縣板橋市○○里○○鄰○○街八巷十八號
　　　　　　　　地○○　　　住台北市○○區○○里○鄰○○街二九巷十一號
　　　　　　　　Ｘ○○○　　住台北縣板橋市○○○路一二０號四樓
　　　　　　　　辛○○○　　住.
　　　　　　　　Ｇ○○　　　住.
　　　　　　　　Ｅ○○　　　住.
　　　　　　　　戊○○○　　住.
　　　　　　　　Ｈ○○　　　住.
　　　　　　　　Ｎ○○　　　住.
　　　　　　　　Ｍ○○　　　住.
　　　　　　　　Ｆ○○　　　住.
　　　　　　　　丁○○○　　住.
　　　　　　　　申○○　　　住.
　　　　　　　　子○○　　　住.
　　　　　　　　壬○○○　　住.
　　　　　　　　Ｚ○○　　　住.
　　　　　　　　Ｙ○○　　　住.
　　　　　　　　酉○○　　　住.
　　　　　　　　ａ○○　　　住.
　　　　　　　　Ｏ○○　　　住.
　　　　　　　　Ｄ○○　　　住.
　　　　　　　　癸○○　　　住.
　　　　　　　　甲○○　　　住.
　　　　　　　　庚○○○　　住.
　　　　　　　　己○○○　　住.
　　　　　　　　宙○○○　　住.
　　　　　　　　Ｕ○○　　　住.
　　　　　　　　Ｓ○○　　　住.
　　　　　　　　未○○　　　住.
　　　　　　　　　　　　　　號.
　　　　　　　　天○○　　　住.
　　　　　　　　亥○○　　　住.
　　　　　　　　　　　　　　六.
　　　　　　　　Ｔ○○　　　住.
　　　　　　　　玄○○○　　住.
　　　　　　　　黃○○　　　住.
　　　　　　　　Ｐ○○　　　住.
　　兼右三十一人
　　訴訟代理人　Ａ○發　　　住.
右當事人間請求分割共有物事件，於民國九十三年四月十四日辯論終結，本院判決如
左：
    主    文
兩造共有坐落桃園縣大溪鎮○○段六○五之一地號、地目溜、面積五四九四平方公尺
之土地，應分割如附圖所示：即編號甲部分面積一○九九平方公尺，分歸被告午○○
、卯○○、辰○○、寅○○、地○○、Ｘ○○○取得，並均按其可分得面積所佔應有
部分之比例即如附表所示分割後取得土地之應有部分比例保持共有；編號乙部分面積
一○九九平方公尺，分歸原告乙○○取得；編號丙部分面積一○九九平方公尺，分歸
原告Ｗ○○取得；編號丁部分面積一○九九平方公尺，分歸原告巳○○取得；編號戊
部分面積一○九八平方公尺，分歸原告Ｌ○○、丙○○、戌○○、宇○○、Ｂ○○、
Ｃ○○、Ｉ○○、Ｊ○○、Ｋ○○、Ｑ○○、Ｒ○○、Ｖ○○、被告辛○○○、Ｇ○○、Ｅ○○、戊○○○、Ｈ○○、Ｎ○○、Ｍ○○、Ｆ○○、丁○○○、申○○、子
○○、壬○○○、Ｚ○○、Ｙ○○、酉○○、ａ○○、Ｏ○○、Ｄ○○、癸○○、甲○○、庚○○○、己○○○、宙○○○、Ｕ○○、Ｓ○○、未○○、天○○、亥○○
、Ｔ○○、玄○○○、黃○○、Ｐ○○、Ａ○發取得，並均按其可分得面積所佔應有
部分之比例即如附表所示分割後取得土地之應有部分比例保持共有。
訴訟費用由兩造分別按如附表所示應有部分之比例負擔。
    事    實
甲、原告方面：
壹、聲明：
一、原被告間共有坐落桃園縣大溪鎮○○段六○五之一地號，面積五四九四平方公尺
    之土地，准依附圖所示暨其上應分得各該特定部位之原被告，單獨所有或保持共
    有。
二、訴訟費用由兩造依分得比例各自負擔。
貳、陳述：
一、坐落桃園縣大溪鎮○○段六○五之一地號土地為兩造所共有，兩造之應有部分分
    別如附表所示，系爭土地並無不分割之情事，兩造間亦無不分割之約定，原告為
    增進系爭土地之利用價值，曾多次請求被告協議分割，惟均無法達成協議，為此
    原告依民法第八百二十三條及八百二十四條規定，請求裁判以聲明所示分割方法
    分割系爭土地。
二、原告主張之分割方法為：附圖編號甲部分由被告午○○、卯○○、辰○○、寅○○、地○○、Ｘ○○○維持共有，附圖編號乙部分歸原告乙○○所有，附圖編號
    丙部分歸原告Ｗ○○所有，附圖編號丁部分歸原告巳○○所有，附圖編號戊部分
    由原告Ｌ○○、丙○○、戌○○、宇○○、Ｂ○○、Ｃ○○、Ｉ○○、Ｊ○○、
    Ｋ○○、Ｑ○○、Ｒ○○、Ｖ○○與被告Ａ○發、辛○○○、Ｇ○○、Ｅ○○、
    戊○○○、Ｈ○○、Ｎ○○、Ｍ○○、Ｆ○○、丁○○○、申○○、子○○、壬○○○、Ｚ○○、Ｙ○○、酉○○、ａ○○、Ｏ○○、Ｄ○○、癸○○、甲○○
    、庚○○○、己○○○、宙○○○、Ｕ○○、Ｓ○○、未○○、天○○、亥○○
    、Ｔ○○、玄○○○、黃○○、Ｐ○○維持共有。兩造間除被告卯○○、辰○○
    、寅○○、地○○、Ｘ○○○對前揭分割方法表示反對或不表示意見外，其餘四
    十九位共有人均表示同意，表示同意者之持分已達系爭土地之五分之四，且對附
    圖編號戊部分維持共有之共有人均已簽立同意書。另兩造分為五大家族，先前於
    協議分割時，被告午○○曾代表被告卯○○、辰○○、寅○○、地○○、Ｘ○○○與其他共有人同意前揭分割方案而簽立地籍分割草圖，惟被告卯○○、辰○○
    、寅○○、地○○、Ｘ○○○希望分得金錢，不同意前開地籍分割草圖所擬之分
    割方案。
參、證據：提出影本地籍圖謄本、分割圖各二件、正本戶籍謄本四十件、土地登記謄
    本二件、同意書四十五件為證。
乙、被告方面：
Ａ、被告午○○部分：被告午○○未於最後言詞辯論期日到庭，惟據其以前於本院勘
    驗現場時到場所為之聲明及陳述則以：
壹、聲明：未為聲明。
貳、陳述：同意原告之分割方案，當初被告午○○曾代表被告卯○○、辰○○、寅○○、地○○、Ｘ○○○與其他共有人協調，並曾依原告所提出之分割方案達成協
    議。
Ｂ、被告卯○○、辰○○、寅○○、地○○、Ｘ○○○部分：
    被告卯○○、辰○○、寅○○、地○○、Ｘ○○○均未於言詞辯論期日到場，亦
    未提出任何書狀作何聲明或陳述。
Ｃ、被告Ａ○發、辛○○○、Ｇ○○、Ｅ○○、戊○○○、Ｈ○○、Ｆ○○、申○○
    、子○○、壬○○○、Ｏ○○、癸○○、甲○○、庚○○○、Ｐ○○部分：其均
    未於最後言詞辯論期日到庭，惟據其以前提出書狀所為之聲明及陳述則以：
壹、聲明：未為聲明。
貳、陳述：同意原告所提之分割方案。
Ｄ、被告Ｎ○○、Ｍ○○、丁○○○、Ｚ○○、Ｙ○○、酉○○、ａ○○、Ｄ○○、
    己○○○、宙○○○、Ｕ○○、Ｓ○○、未○○、天○○、亥○○、Ｔ○○、玄
    ○○○、黃○○部分：
    其均未於最後言詞辯論期日到庭，亦未提出任何書狀作何聲明或陳述。
丙、本院依職權勘驗現場並囑託桃園縣大溪地政事務所就分割方案繪製複丈成果圖。
    理    由
壹、按請求分割共有物之訴為固有必要共同訴訟，應由同意分割之公同共有人一同起
    訴，並以反對分割之其他公同共有人全體為共同被告，其當事人適格即無欠缺，
    有最高法院三十七年上字第七三六六號判例意旨可資參照。查本件除乙○○以外
    之其餘原告起訴主張系爭坐落桃園縣大溪鎮○○段六○五之一地號土地為兩造共
    有，而依民法第八百二十三條及第八百二十四條規定，對乙○○及其餘被告提起
    本件訴訟請求裁判分割系爭土地，其訴訟標的應對全體共有人合一確定。嗣乙○○以外之其餘原告於九十二年十一月六日勘驗期日當場撤回對乙○○之起訴，乙○○並於當日請求追加為原告，則本件分割共有物之訴之兩造當事人仍含括系爭
    土地全體共有人，其當事人之適格顯無欠缺，自應准許乙○○以外之其餘原告撤
    回對乙○○之起訴及追加乙○○為本件原告，先予敘明。
貳、本件被告均經合法通知，或未於言詞辯論期日到場，或未於最後言詞辯論期日到
    庭，均核無民事訴訟法第三百八十六條所列各款情形，爰依原告之聲請，由其一
    造辯論而為判決。
參、原告主張坐落桃園縣大溪鎮○○段六○五之一地號土地為兩造共有，兩造之應有
    部分分別如附表所示，而系爭土地並無不能分割之情事，兩造間復無不分割之約
    定，原告為增進系爭土地之利用價值，曾多次請求被告協議分割，惟除被告卯○○、辰○○、寅○○、地○○、Ｘ○○○希望分得金錢外，其餘被告均同意如附
    圖所示之分割方案，原告Ｌ○○、丙○○、戌○○、宇○○、Ｂ○○、Ｃ○○、
    Ｉ○○、Ｊ○○、Ｋ○○、Ｑ○○、Ｒ○○、Ｖ○○，與被告Ａ○發、辛○○○
    、Ｇ○○、Ｅ○○、戊○○○、Ｈ○○、Ｎ○○、Ｍ○○、Ｆ○○、丁○○○、
    申○○、子○○、壬○○○、Ｚ○○、Ｙ○○、酉○○、ａ○○、Ｏ○○、Ｄ○○、癸○○、甲○○、庚○○○、己○○○、宙○○○、Ｕ○○、Ｓ○○、未○○、天○○、亥○○、Ｔ○○、玄○○○、黃○○、Ｐ○○，均已簽立同意書願
    意就其分得之部分維持共有。為此依民法第八百二十三條及第八百二十四條規定
    ，請准將如附圖編號甲部分分歸被告午○○、卯○○、辰○○、寅○○、地○○
    、Ｘ○○○維持共有；如附圖編號乙部分歸原告乙○○取得；如附圖編號丙部分
    歸原告Ｗ○○所有；如附圖編號丁部分歸原告巳○○所有；如附圖編號戊部分由
    原告Ｌ○○、丙○○、戌○○、宇○○、Ｂ○○、Ｃ○○、Ｉ○○、Ｊ○○、Ｋ
    ○○、Ｑ○○、Ｒ○○、Ｖ○○，與被告Ａ○發、辛○○○、Ｇ○○、Ｅ○○、
    戊○○○、Ｈ○○、Ｎ○○、Ｍ○○、Ｆ○○、丁○○○、申○○、子○○、壬○○○、Ｚ○○、Ｙ○○、酉○○、ａ○○、Ｏ○○、Ｄ○○、癸○○、甲○○
    、庚○○○、己○○○、宙○○○、Ｕ○○、Ｓ○○、未○○、天○○、亥○○
    、Ｔ○○、玄○○○、黃○○、Ｐ○○維持共有等語。被告午○○則抗辯：伊曾
    代表被告卯○○、辰○○、寅○○、地○○、Ｘ○○○與其他共有人協調，並依
    原告所提出之分割方案達成協議等語。被告Ａ○發、辛○○○、Ｇ○○、Ｅ○○
    、戊○○○、Ｈ○○、Ｆ○○、申○○、子○○、壬○○○、Ｏ○○、癸○○、
    甲○○、庚○○○、Ｐ○○則均以同意原告所提之分割方案等語抗辯。
肆、原告主張坐落桃園縣大溪鎮○○段六○五之一地號土地為兩造共有，兩造之應有
    部分分別如附表所示，而系爭土地並無不能分割之情事，兩造間復無不分割之約
    定，原告為增進系爭土地之利用價值，曾多次請求被告協議分割，惟除被告卯○○、辰○○、寅○○、地○○、Ｘ○○○希望分得金錢外，其餘被告均同意如附
    圖所示之分割方案，原告Ｌ○○、丙○○、戌○○、宇○○、Ｂ○○、Ｃ○○、
    Ｉ○○、Ｊ○○、Ｋ○○、Ｑ○○、Ｒ○○、Ｖ○○，與被告Ａ○發、辛○○○
    、Ｇ○○、Ｅ○○、戊○○○、Ｈ○○、Ｎ○○、Ｍ○○、Ｆ○○、丁○○○、
    申○○、子○○、壬○○○、Ｚ○○、Ｙ○○、酉○○、ａ○○、Ｏ○○、Ｄ○○、癸○○、甲○○、庚○○○、己○○○、宙○○○、Ｕ○○、Ｓ○○、未○○、天○○、亥○○、Ｔ○○、玄○○○、黃○○、Ｐ○○，均已簽立同意書願
    意就其分得之部分維持共有之事實，業據原告提出地籍圖謄本、分割圖、土地登
    記謄本各一件、同意書四十五件為證，核屬相符，且均為被告午○○、Ａ○發、
    辛○○○、Ｇ○○、Ｅ○○、戊○○○、Ｈ○○、Ｆ○○、申○○、子○○、壬○○○、Ｏ○○、癸○○、甲○○、庚○○○、Ｐ○○所不爭執，其餘被告則均
    未到庭陳述或提出書狀以供本院審酌。至被告午○○雖陳稱伊曾代表被告卯○○
    、辰○○、寅○○、地○○及Ｘ○○○就原告提出之分割方案與其他共有人達成
    協議等語，惟依原告提出之系爭地籍圖及分割草圖所載，其上僅有被告午○○之
    簽名，並無被告卯○○、辰○○、寅○○、地○○、Ｘ○○○授權被告午○○代
    理系爭土地協議分割之書面證明，原告並主張被告卯○○、辰○○、寅○○、地
    ○○、Ｘ○○○均希望分得金錢等語，足見被告午○○所稱代表被告卯○○、辰
    ○○、寅○○、地○○、Ｘ○○○與其他共有人達成協議之情，應屬無權代理，
    並不生代理之效力，堪認系爭土地確如原告主張無法達成協議分割乙節為真實。
    是依本院調查證據之結果，自堪信原告之主張為真實。
伍、次按共有人得隨時請求分割共有物，但因物之使用目的不能分割或契約定有不可
    分割之期限者，不在此限；又共有物之分割，依共有人協議之方法行之，分割之
    方法不能協議者，法院得依任何共有人之聲請，以原物分配於各共有人，民法第
    八百二十三條第一項、第八百二十四條第一項第一款分別定有明文。經查系爭土
    地地目為溜，使用分區為特定農業區，使用地類別為水利用地，有土地登記謄本
    一件存卷可按，依農業發展條例第十六條規定，得為分割。又依其使用目的並非
    不能分割，兩造間復無不分割之約定，且不能達成分割協議等情，已如前述，是
    依首開法條規定，原告請求分割系爭土地，洵屬有據，應予准許。
陸、再按請求共有物之分割，應由法院依民法第八百二十四條第二項命為適當之分配
    ，不受當事人主張之拘束。又分割共有物時，法院應參酌當事人之聲明、共有物
    之性質、經濟效用及全體共有人利益等情狀公平決之。而分割共有物，以消滅共
    有關係為目的。法院裁判分割共有土地時，除因該土地內部分土地之使用目的不
    能分割，或部分共有人仍願維持共有關係，應就該部分土地不予分割或准該部分
    共有人成立新共有關係外，應將土地分配於各共有人單獨所有，亦有最高法院六
    十九年台上字第一八三一號判例可資參照。經查系爭土地總面積為五四九四平方
    公尺，兩造所佔應有部分之比例分別如附表所示，依此計算，兩造各可分得之面
    積亦分別如附表所示。又查除原告乙○○、Ｗ○○、巳○○均表示希望按其應有
    部分之面積分割為單獨所有外，原告Ｌ○○、丙○○、戌○○、宇○○、Ｂ○○
    、Ｃ○○、Ｉ○○、Ｊ○○、Ｋ○○、Ｑ○○、Ｒ○○、Ｖ○○，與被告巳○○
    、Ａ○發、辛○○○、Ｇ○○、Ｅ○○、戊○○○、Ｈ○○、Ｎ○○、Ｍ○○、
    Ｆ○○、丁○○○、申○○、子○○、壬○○○、Ｚ○○、Ｙ○○、酉○○、ａ
    ○○、Ｏ○○、Ｄ○○、癸○○、甲○○、庚○○○、己○○○、宙○○○、Ｕ
    ○○、Ｓ○○、未○○、天○○、亥○○、Ｔ○○、玄○○○、黃○○、Ｐ○○
    等人，均願維持共有關係乙節，亦如前述，雖被告卯○○、辰○○、寅○○、地
    ○○、簡葉素蘭於訴訟外曾表示希望變賣系爭共有土地分配金錢云云，惟本院審
    酌本件同意按原地分割之共有人已達系爭土地應有部分五分之四，被告卯○○、
    辰○○、寅○○、地○○、Ｘ○○○所可分得之土地面積不大，基於系爭土地係
    水利用地，依其使用目的不宜細分，並利土地耕作，且將系爭土地變賣亦有無人
    應買或賣價過低之風險，並為兼顧全體共有人之利益，認系爭土地仍以原物分割
    ，由應有部分所佔面積較大之原告乙○○、Ｗ○○、巳○○，對分割後所分得土
    地取得單獨所有；至其餘被告仍以維持共有關係，而就其可分得之土地面積所佔
    分割後取得土地之應有部分比例保持共有，以利土地利用為宜。是被告卯○○、
    辰○○、寅○○、地○○、Ｘ○○○於訴訟外陳稱應將系爭土地予以變賣云云，
    尚不可採。再查系爭土地除有第三人種植蔬菜外，其餘均為雜草空地，無房屋或
    其他建物，如附圖編號甲、乙、丙、丁、戊部分所示左方（即如卷附原告於九十
    二年七月二十四日提出之附圖下方甲、乙、丙、丁、戊）臨接面均面臨約六公尺
    寬之產業道路等情，業經本院依職權會同兩造及地政人員勘測現場屬實，有本院
    勘驗筆錄及桃園縣大溪地政事務所九十二年十一月六日如附圖所示之複丈成果圖
    各一件在卷可稽，且為兩造所不爭執，是系爭土地上之地上物可以移除，經濟價
    值上尚無保存之必要，且足可將系爭土地面臨馬路之部分分別按兩造之應有部分
    可得之面積分配予兩造。又除被告卯○○、辰○○、寅○○、地○○、Ｘ○○○
    外，其餘被告亦均同意原告提出如附圖所示之分割方案乙節，亦如前述，足見除
    被告卯○○、辰○○、寅○○、地○○、Ｘ○○○外之其餘被告均已同意其分得
    後之土地面積及位置，故綜合上情，本院認原告所提附圖之分割方案，將如附圖
    編號甲部分分歸被告午○○、卯○○、辰○○、寅○○、地○○、Ｘ○○○取得
    ，並分別依其原可分得面積與分割後取得土地之面積計算之應有部分即如附表所
    示分割後取得土地之應有部分比例保持共有；如附圖編號乙部分歸原告乙○○取
    得；如附圖編號丙部分歸原告Ｗ○○取得；如附圖編號丁部分歸原告巳○○取得
    ；如附圖編號戊部分由原告Ｌ○○、丙○○、戌○○、宇○○、Ｂ○○、Ｃ○○
    、Ｉ○○、Ｊ○○、Ｋ○○、Ｑ○○、Ｒ○○、Ｖ○○，與被告Ａ○發、辛○○○、Ｇ○○、Ｅ○○、戊○○○、Ｈ○○、Ｎ○○、Ｍ○○、Ｆ○○、丁○○○
    、申○○、子○○、壬○○○、Ｚ○○、Ｙ○○、酉○○、ａ○○、Ｏ○○、Ｄ
    ○○、癸○○、甲○○、庚○○○、己○○○、宙○○○、Ｕ○○、Ｓ○○、未
    ○○、天○○、亥○○、Ｔ○○、玄○○○、黃○○、Ｐ○○取得，並分別依其
    原可分得面積與分割後取得土地面積計算之應有部分即如附表所示分割後取得土
    地之應有部分比例保持共有，可使兩造分得之土地均面臨六公尺寬之產業道路，
    通行便利，兩造分得之土地地形尚屬完整，維持共有關係之原、被告所分得土地
    之面積亦較相當，利於其使用、耕作或變賣，乃最有利於系爭土地之利用，發揮
    最大經濟利益，並兼顧全體共有人利益之分割方式，而符公平原則。是本院審酌
    系爭土地之現有使用狀況、對外通行問題、位置及兩造分割之經濟利益，並考量
    各共有人應有部分所占面積大小等情狀，認以附圖所示之分割方法，為最適當、
    公允之方法，爰採此分割方案分割如附圖所示。
柒、從而原告依據民法第八百二十三條及第八百二十四條請求分割共有物為有理由，
    應予准許，爰將系爭土地分割如主文第一項所示。
據上論結，原告之訴為有理由，依民事訴訟法第三百八十五條第一項前段、第七十九
條、第八十條之一、第八十五條第一項，判決如主文。
中　　　華　　　民　　　國　　九十三　　年　　　四　　　月　　二十八　　日
                                臺灣桃園地方法院民事第三庭
~B法　　　官　林雯娟
右為正本係照原本作成
如對本判決上訴，須於判決送達後廿日內向本院提出上訴狀
中　　　華　　　民　　　國　　九十三　　年　　　四　　　月　　 二十　　 日
~B法院書記官　林韡婷
~F0
~T20
附　表：
┌────┬──────┬───────────┬─────────────────┐
│姓    名│應有部分　　│可分得面積（平方公尺）│分割後取得土地之應有部分 　       │
│        │            │                      │                                  │
├────┼──────┼───────────┼─────────────────┤
│午○○  │150分之10   │366.3                 │10000分之3334                     │
├────┼──────┼───────────┼─────────────────┤
│卯○○  │60分之1     │91.6                  │10000分之833                      │
├────┼──────┼───────────┼─────────────────┤
│辰○○  │60分之1     │91.6                  │10000分之833                      │
├────┼──────┼───────────┼─────────────────┤
│寅○○  │60分之1     │91.6                  │10000分之833                      │
├────┼──────┼───────────┼─────────────────┤
│地○○  │150分之10   │366.3                 │10000分之3334                     │
├────┼──────┼───────────┼─────────────────┤
│Ｘ○○○│60分之1     │91.6                  │10000分之833                      │
├────┼──────┼───────────┼─────────────────┤
│乙○○  │150分之30   │1099                  │1                                 │
├────┼──────┼───────────┼─────────────────┤
│Ｗ○○  │5分之1      │1099                  │1                                 │
├────┼──────┼───────────┼─────────────────┤
│巳○○  │150分之30   │1099                  │1                                 │
├────┼──────┼───────────┼─────────────────┤
│Ｌ○○  │1350分之6   │24.4（24.417）        │10000分之222                      │
├────┼──────┼───────────┼─────────────────┤
│丙○○  │200分之1    │27.4（27.47）         │10000分之250                      │
├────┼──────┼───────────┼─────────────────┤
│戌○○  │36000分之37 │5.6（5.646）          │10000分之51                       │
├────┼──────┼───────────┼─────────────────┤
│宇○○  │1125分之1   │4.9（4.883）          │10000分之44                       │
├────┼──────┼───────────┼─────────────────┤
│Ｂ○○  │200分之1    │27.4（27.47）         │10000分之250                      │
├────┼──────┼───────────┼─────────────────┤
│Ｃ○○  │200分之1    │27.4（27.47）         │10000分之250                      │
├────┼──────┼───────────┼─────────────────┤
│Ｉ○○  │200分之1    │27.4（27.47）         │10000分之250                      │
├────┼──────┼───────────┼─────────────────┤
│Ｊ○○  │200分之1    │27.4（27.47）         │10000分之250                      │
├────┼──────┼───────────┼─────────────────┤
│Ｋ○○  │200分之1    │27.4（27.47）         │10000分之250                      │
├────┼──────┼───────────┼─────────────────┤
│Ｑ○○  │36000分之37 │5.6（5.646）          │10000分之51                       │
├────┼──────┼───────────┼─────────────────┤
│Ｒ○○  │36000分之37 │5.6（5.646）          │10000分之51                       │
├────┼──────┼───────────┼─────────────────┤
│Ｖ○○  │36000分之37 │5.6（5.646）          │10000分之51                       │
├────┼──────┼───────────┼─────────────────┤
│Ａ○發  │150分之6    │219.8（219.76）       │10000分之2002                     │
├────┼──────┼───────────┼─────────────────┤
│辛○○○│175分之2    │62.8（62.788）        │10000分之572                      │
├────┼──────┼───────────┼─────────────────┤
│Ｇ○○  │175分之2    │62.8（62.788）        │10000分之572                      │
├────┼──────┼───────────┼─────────────────┤
│Ｅ○○  │175分之2    │62.8（62.788）        │10000分之572                      │
├────┼──────┼───────────┼─────────────────┤
│戊○○○│175分之1    │31.4（31.394）        │10000分之286                      │
├────┼──────┼───────────┼─────────────────┤
│Ｈ○○  │900分之4    │24.4（24.417）        │10000分之222                      │
├────┼──────┼───────────┼─────────────────┤
│Ｎ○○  │900分之4    │24.4（24.417）        │10000分之222                      │
├────┼──────┼───────────┼─────────────────┤
│Ｍ○○  │900分之4    │24.4（24.417）        │10000分之222                      │
├────┼──────┼───────────┼─────────────────┤
│Ｆ○○  │900分之4    │24.4（24.417）        │10000分之222                      │
├────┼──────┼───────────┼─────────────────┤
│丁○○○│900分之4    │24.4（24.417）        │10000分之222                      │
├────┼──────┼───────────┼─────────────────┤
│申○○  │900分之4    │24.4（24.417）        │10000分之222                      │
├────┼──────┼───────────┼─────────────────┤
│子○○  │900分之4    │24.4（24.417）        │10000分之222                      │
├────┼──────┼───────────┼─────────────────┤
│壬○○○│900分之4    │24.4（24.417）        │10000分之222                      │
├────┼──────┼───────────┼─────────────────┤
│Ｚ○○  │900分之1    │6.1（6.104）          │10000分之56                       │
├────┼──────┼───────────┼─────────────────┤
│Ｙ○○  │900分之1    │6.1（6.104）          │10000分之56                       │
├────┼──────┼───────────┼─────────────────┤
│酉○○  │900分之1    │6.1（6.104）          │10000分之56                       │
├────┼──────┼───────────┼─────────────────┤
│ａ○○  │900分之1    │6.1（6.104）          │10000分之56                       │
├────┼──────┼───────────┼─────────────────┤
│Ｏ○○  │1350分之6   │24.4（24.417）        │10000分之222                      │
├────┼──────┼───────────┼─────────────────┤
│Ｄ○○  │1350分之6   │24.4（24.417）        │10000分之222                      │
├────┼──────┼───────────┼─────────────────┤
│癸○○  │1350分之6   │24.4（24.417）        │10000分之222                      │
├────┼──────┼───────────┼─────────────────┤
│甲○○  │1350分之6   │24.4（24.417）        │10000分之222                      │
├────┼──────┼───────────┼─────────────────┤
│庚○○○│1350分之6   │24.4（24.417）        │10000分之222                      │
├────┼──────┼───────────┼─────────────────┤
│己○○○│1350分之6   │24.4（24.417）        │10000分之222                      │
├────┼──────┼───────────┼─────────────────┤
│宙○○○│5400分之6   │6.1（6.104）          │10000分之56）                     │
├────┼──────┼───────────┼─────────────────┤
│Ｕ○○  │5400分之6   │6.1（6.104）          │10000分之56                       │
├────┼──────┼───────────┼─────────────────┤
│Ｓ○○  │5400分之6   │6.1（6.104）          │10000分之56                       │
├────┼──────┼───────────┼─────────────────┤
│未○○  │5400分之6   │6.1（6.104）          │10000分之56                       │
├────┼──────┼───────────┼─────────────────┤
│天○○  │6750分之6   │4.9（4.883）          │10000分之44                       │
├────┼──────┼───────────┼─────────────────┤
│亥○○  │6750分之6   │4.9（4.883）          │10000分之44                       │
├────┼──────┼───────────┼─────────────────┤
│黃傳義  │6750分之6   │4.9（4.883）          │10000分之44                       │
├────┼──────┼───────────┼─────────────────┤
│玄○○○│6750分之6   │4.9（4.883）          │10000分之44                       │
├────┼──────┼───────────┼─────────────────┤
│黃○○  │6750分之6   │4.9（4.883）          │10000分之44                       │
├────┼──────┼───────────┼─────────────────┤
│Ｐ○○  │200分之1    │27.4（27.47）         │10000分之250                      │
└────┴──────┴───────────┴─────────────────┘
